臺灣高等法院刑事判決
110年度上訴字第3076號
上  訴  人  臺灣新竹地方檢察署檢察官
上  訴  人  
即  被  告  廖志遠




選任辯護人  鄭世脩律師
上列上訴人等因偽造文書案件，不服臺灣新竹地方法院109年度
訴字第315號，中華民國110年9月9日第一審判決（起訴案號：臺
灣新竹地方檢察署108年度偵續字第136號），提起上訴，本院判
決如下：
    主  文
上訴駁回。  
    事  實
一、廖志遠與廖娟娟為廖梓彬之子女，邱美蘭為2人之母。廖梓
    彬於民國106年9月7日因車禍過世，遺有包括坐落新竹市○○
    段00地號土地及其上門牌號碼新竹市○○路000號房屋（下稱
    本案房地）之遺產，因廖梓彬生前未書立遺囑，依法由其子
    女即廖志遠、廖娟娟及配偶邱美蘭共同繼承，應繼分各1/3
    。詎廖志遠竟基於行使偽造私文書及使公務人員登載不實之
    犯意，先於106月11月2日，在新竹市○○路000號，向廖娟娟
    佯稱要辦理遺產繼承等事宜而取得廖娟娟所交付之印章及印
    鑑證明等資料，其即未經廖娟娟之同意或授權，於106年11
    月2日至同月10日間之某日，至臺北市○○區○○路000號11樓之
    6，委託不知情之代書王美惠辦理遺產繼承登記及製作遺產
    分割協議書，而利用不知情之代書製作廖娟娟、廖志遠、邱
    美蘭3人同意廖梓彬全部遺產（包括本案房地、存款、股票
    、汽車等）均由邱美蘭繼承，日期記載106年10月27日之遺
    產分割協議書，並盜蓋廖娟娟印章於遺產分割協議書上（偽
    造印文4枚），而偽造私文書，該代書並以郵寄方式將土地
    登記申請書、偽造之遺產分割協議書、繼承系統表及廖志遠
    、廖娟娟、邱美蘭3人之戶籍謄本、印鑑證明等件寄至新竹
    市地政事務所，向地政事務所承辦之公務員申請以分割繼承
    為原因，將本案房地移轉登記予邱美蘭而行使之，經不知情
    之承辦公務員為形式審核，認無不合，在106年11月16日將
    此不實遺產分割事項登載於其職務上所掌管之土地、建物登
    記謄本及相關電腦紀錄文書上，足以生損害於廖娟娟及地政
    機關對不動產登記管理之正確性。廖志遠於本案房地登記在
    邱美蘭名下後，再於107年1月19日委由代書將本案房地應有
    部分各1/15，共計應有部分1/5，以贈與為原因，向新竹市
    地政事務所辦理移轉登記予廖志遠及廖志遠之子廖偉丞、廖
    士堯，於107年1月24日辦理登記完畢；又於107年5月21日，
    將邱美蘭就本案房地剩餘之應有部分各4/15，共計應有部分
    4/5，以贈與為原因，移轉登記予廖志遠、廖偉丞、廖士堯
    ，於107年5月25日辦理登記完畢。
二、案經廖娟娟訴由臺灣新竹地方檢察署檢察官偵查起訴。
　　理  由
壹、證據能力部分
一、按被告以外之人於審判外之言詞或書面陳述，除法律有規定
    者外，不得作為證據，刑事訴訟法第159條第1項定有明文。
    又被告以外之人於審判外之陳述，雖不符同法第159條之1至
    第159條之4之規定，而經當事人於審判程序同意作為證據，
    法院審酌該言詞陳述或書面陳述作成時之情況，認為適當者
    ，亦得為證據；當事人、代理人或辯護人於法院調查證據時
    ，知有同法第1項不得為證據之情形，而未於言詞辯論終結
    前聲明異議者，視為有前項之同意，為同法第159條之5所明
    定。對於本件判決所引用之被告以外之人於審判外之陳述，
    當事人及辯護人均未爭執證據能力（見本院卷第66、117至1
    19頁），且迄於本院言詞辯論終結時，復未聲明異議，經本
    院審認結果，上開證據均無違法取得或證明力明顯偏低之瑕
    疵，以之作為證據應屬適當，依刑事訴訟法第159條之5之規
    定，認有證據能力。
二、本判決下列認定事實所引用之非供述證據，並無證據證明係
    公務員違背法定程序取得之證據，且與本件待證事實具有自
    然之關聯性，當事人及辯護人對此部分之證據能力亦均不爭
    執，自得為證據使用。
貳、實體部分：
一、認定犯罪事實所憑之證據及理由
　　訊據被告廖志遠固不否認其於106年11月2日向告訴人廖娟娟
    取得印章、印鑑證明等資料後，委由代書王美惠製作遺產分
    割協議書，並由代書以郵寄方式向新竹市地政事務所辦理本
    案房地之分割繼承登記，將本案房地全部登記予邱美蘭，又
    分別於107年1月19日、107年5月21日將本案房地應有部分1/
    5、4/5向新竹市地政事務所，以贈與為原因，辦理移轉登記
    予被告、被告之子廖偉丞、廖士堯等事實，惟矢口否認有何
    行使偽造私文書、使公務員登載不實之犯行，辯稱：告訴人
    承認遺產分割協議書上告訴人印文是其交付給伊之印鑑章所
    蓋用，復未舉證伊有何騙取其印鑑章之情，依民事訴訟法第
    358條第1項規定，應認係經其同意而蓋用，其主張上開印文
    係無權使用之人所蓋用，並未舉證以實其說，應認其與伊、
    邱美蘭已合意遺產分割協議書之分割方案；另由告訴人於10
    7年11月17日、同年12月16日與伊等人討論本案房地移轉登
    記事宜時，均屢次要求將本案房地回復移轉至邱美蘭名下，
    從未表示遺產分割協議書是偽造或應由全體繼承人按應繼分
    繼承等語，可見告訴人是同意且明知本案房地已經全體繼承
    人協議由邱美蘭一人取得，始僅要求將本案房地過戶回復至
    邱美蘭名下；伊係在邱美蘭、阿姨陳秋蘭、小舅舅邱玉光面
    前討論，才去辦理過戶這些手續，是大家同意才過戶到邱美
    蘭名下等語。其辯護人並辯護稱：依據臺灣新竹地方法院10
    8年度家繼訴字第48號民事判決，法官勘驗107年11月17日錄
    音內容，他們是討論如何把被告、廖偉丞、廖士堯財產歸還
    給邱美蘭，而非如告訴人所述回復遺產每人1/3的狀態，且
    邱美蘭固曾委請律師，委任範圍為被告侵奪邱美蘭繼承廖梓
    彬遺產的返還請求，但之後未提出告訴，因此告訴人對遺產
    完全歸給邱美蘭是知情且同意，只是未預料到邱美蘭在往生
    前即將本案房地過戶給被告及廖偉丞、廖士堯故而提出告訴
    云云。經查：
　㈠被告與告訴人為廖梓彬之子女，邱美蘭為2人之母，廖梓彬於
    106年9月7日因車禍過世，遺有包括本案房地在內之遺產，
    因廖梓彬生前未書立遺囑，依法應由其子女即被告、告訴人
    及配偶邱美蘭共同繼承，應繼分各1/3；被告於106月11月2
    日在新竹市○○路000號，向告訴人取得印章、印鑑證明等資
    料後，於106年11月2日至同月10日間某日，委託代書王美惠
    製作遺產分割協議書，表示廖梓彬之遺產包括本案房地及其
    他動產均由邱美蘭單獨繼承，並由代書將告訴人之印章蓋用
    於該遺產分割協議書後，以郵寄方式將土地登記申請書、遺
    產分割協議書、繼承系統表及被告、告訴人、邱美蘭之戶籍
    謄本、印鑑證明等件寄至新竹市地政事務所，辦理將本案房
    地以分割繼承為原因登記予邱美蘭，新竹市地政事務所承辦
    人員於同月10日收件後為形式審查後，於106年11月16日將
    遺產分割予邱美蘭乙事登載於其職務上所掌之土地、建物登
    記謄本及相關電腦資料等文書上；被告又於107年1月19日，
    委由地政士將本案房地應有部分1/5以贈與為原因，向新竹
    市地政事務所辦理移轉登記予廖志遠及廖志遠之子廖偉丞、
    廖士堯（即每人各1/15）；再於107年5月21日，將本案房地
    剩餘應有部分4/5，以贈與為原因，移轉登記予廖志遠、廖
    偉丞、廖士堯（即每人各4/15）等事實，為被告所不爭執（
    見本院卷第71頁），並有遺產分割協議書、臺灣新竹地方檢
    察署相驗屍體證明書、新竹市地政事務所109年6月29日新地
    登字第1090005049號函暨所檢送新竹市○○段00地號土地、同
    段3505建號建物公務用謄本及異動索引、新竹市地政事務所
    106年收件字第237600號登記申請原案影本1份、106年11月1
    0日土地登記申請書、遺產分割協議書、繼承系統表、戶籍
    謄本、印鑑證明、106年11月9日跨縣市代收地政案件申請單
    、107年1月19日土地登記申請書、申請人附表、106年12月2
    0日土地所有權贈與移轉契約書、訂立契約人附表、106年12
    月20日建築改良物所有權贈與移轉契約書、訂立契約人附表
    、107年1月17日跨縣市代收地政案件申請單、107年5月21日
    土地登記申請書、申請人附表、107年4月3日土地所有權贈
    與移轉契約書、訂立契約人附表、107年4月3日建築改良物
    所有權贈與移轉契約書、訂立契約人附表、107年5月17日跨
    縣市代收地政案件申請單等件在卷可稽（見他字卷第70至70
    、83頁，原審卷第51至193頁）。此部分事實，首堪認定。
  ㈡被告雖以前詞置辯，然其於108年2月26日、同年8月12日偵查
    中供稱：伊有跟告訴人說要去辦理將遺產全部登記到母親名
    下的手續，說話的當下只有伊跟告訴人在場，因為是在臺北
    辦理過戶手續，所以都是由代書1次把遺產分割協議書上的
    章蓋完；遺產分割協議書全部交給代書蓋章云云（見他字卷
    第18、150頁），惟於109年3月31日偵查中改稱：遺產分割
    協議書上告訴人的印章，印象中是伊拿回新竹在告訴人面前
    蓋的，伊在她跟我母親面前蓋的，依據上面日期是106年10
    月27日，是這天蓋的等語（見偵續卷第109頁），是被告就
    遺產分割協議書上告訴人的印章究係伊於新竹在告訴人面前
    當場蓋印，或係由代書在臺北蓋章乙節，前後所述矛盾，已
    難認被告供述為真。參以證人邱美蘭於偵查中證稱：（問：
    是否有看到你女兒廖娟娟蓋章？）她不在家裡，我到哪裡去
    看她等語（見他字卷第42頁反面），足證被告稱伊係在告訴
    人面前於遺產分割協議書上蓋用告訴人印章云云，並非事實
    。
　㈢又證人即告訴人於偵查中結證稱：父親過世時沒有討論遺產
    要如何分配，被告打電話給我說辦繼承要印鑑證明，我說要
    幾份，他說10份，我就辦給他了，被告只跟我說要辦繼承，
    沒有說要怎麼辦。印章是11月2日交給廖志遠的，因為我有
    去申請印鑑證明，被告從臺北回來拿。遺產分割協議書上我
    的印章不是我蓋的。我爸爸是臨時走的，根本沒有遺願等語
    （見他字卷第43頁、偵續卷第109頁），並於原審結證稱：
    因為我父親是意外過世，我父親過世前沒有講遺產要如何分
    配。遺產分割協議書上蓋有「廖娟娟」的印章並不是我本人
    親自用印，我沒有見過這個單子，我不知道遺產分割協議書
    要把遺產全部登記給邱美蘭。我父親過世後，被告跟我說要
    去辦繼承，所以我就把我的身分證、印章、印鑑證明申請給
    他，被告跟我說要辦繼承時，完全沒有說遺產要如何分配，
    也沒有明確告訴我要把所有財產都繼承在母親名下。我在10
    6年11月2日申請印鑑證明交給被告，用意是要辦理繼承，就
    是我父親名下的遺產，包括所有我父親名下所有的不動產、
    動產要給我、我母親、被告3個人。我拿印鑑證明給被告辦
    理繼承前，被告完全沒有跟我討論我父親名下財產的事，我
    是看到107年房屋稅單是被告名字，我才知道這件事而到地
    檢署提告。遺產分割協議書所載還有一些金融機構存款、股
    票、基金、汽車，這些東西全部在被告名下，股票、汽車也
    賣了，我完全沒有分到任何現金等語（見原審卷第297至305
    頁）。
　㈣證人即被告母親邱美蘭於偵查中明確證述：我先生過世後，
    被告同意將本案房地登記到我名下，我不知道告訴人當時是
    否同意，告訴人不可能會同意本案房屋過戶到我名下，告訴
    人很小氣等語（見偵續卷第43頁）。　　
　㈤被告雖於108年2月26日偵查中供稱：舅舅、阿姨都知道伊辦
    理繼承手續將遺產全部都過戶到母親名下，之後是經過家族
    協議，而將本案房地又過戶到伊名下等語（見他字卷第18頁
    ），然①證人即被告之阿姨陳秋蘭於偵查中結證稱：我姊夫
    過世後，他們有在我家談過1次遺產的處理，當時談的時候
    告訴人不在我家，我不清楚告訴人是否同意房子過戶給邱美
    蘭或被告，也不曉得邱美蘭、告訴人、被告對於姊夫的存款
    要如何處理等語（見他字卷第141至142頁）；於原審亦結證
    稱：廖梓彬車禍辦喪事期間，我到邱美蘭家中沒有聊到廖梓
    彬遺產的問題，因為這是偶然的意外，邱美蘭沒有跟我提起
    廖梓彬名下不動產、財產打算怎麼處理，107年初告訴人拿
    地價稅單給我看時，我才知道南大路房子全部過戶在邱美蘭
    名下，告訴人跟我講遺產分割協議書上面的印鑑章是交給被
    告，我不清楚告訴人是否知道她交印鑑章給被告時知不知道
    要如何繼承，是要分給1個人、2個人、還是3個人等語（見
    原審卷第308至320頁）。②證人即被告之舅舅邱玉明於偵查
    中結證稱：我不清楚告訴人、被告、邱美蘭對於遺產怎麼分
    配這件事，告訴人接到被告名義，就是房子已經做給被告了
    ，她才知道等語（見他字卷第144頁）。③證人即被告之舅媽
    鍾嬌妹於偵查中證稱：邱美蘭先生過世，我不知道他們財產
    如何處理，全部給他兒子做去，這是告訴人講的，我不知道
    邱美蘭先生留下房子本來是要給邱美蘭，我沒有聽到邱美蘭
    先生講他死掉後房子怎麼分配等語（見偵續卷第55頁反面）
    。是依據上開證人之證詞，被告上開所述舅舅、阿姨都知道
    伊將遺產全部都過戶到母親名下，並經家族協議而將本案房
    地又過戶到伊名下云云，均非事實。
　㈥按申請繼承登記，除提出第34條第1項第1款及第3款之文件外
    ，並應提出下列文件：⑴載有被繼承人死亡記事之戶籍謄本
    。⑵繼承人現在戶籍謄本。⑶繼承系統表。⑷遺產稅繳（免）
    納證明書或其他有關證明文件。次按繼承人為二人以上，部
    分繼承人因故不能會同其他繼承人共同申請繼承登記時，得
    由其中一人或數人為全體繼承人之利益，就被繼承人之土地
    ，申請為公同共有之登記。其經繼承人全體同意者，得申請
    為分別共有之登記，土地登記規則第119條及第120條分別定
    有明文。可見辦理廖梓彬遺產事宜，確有繼承登記及分割繼
    承登記之別。告訴人提供印章及印鑑證明之舉，固足認係授
    權被告辦理廖梓彬遺產之繼承登記，惟此舉究與同意廖梓彬
    遺產均由邱美蘭獨得，進而授權被告製作遺產分割協議書並
    辦理分割繼承登記，顯屬有別，尚難以告訴人提供印章及印
    鑑證明予被告，逕謂其有授權被告製作遺產分割協議書及辦
    理本案房地之分割繼承登記事宜。
　㈦況倘若被告、告訴人、邱美蘭於106年11月間已協議遺產均由
    邱美蘭1人繼承。衡以告訴人於偵查中稱：被告說要辦繼承
    ，所以我有在臺灣銀行新竹銀行之存款繼承申請書、存款繼
    承委託書上簽名等語（見他卷第116至117頁），而觀之上開
    存款繼承申請書、存款繼承委託書（見他卷第81、82頁），
    所載日期為106年11月2日。又被告對告訴人係於106年11月2
    日交付印鑑證明予其辦理繼承事宜乙節並不爭執，則被告既
    然於該日將上開存款繼承申請書、存款繼承委託書交給告訴
    人簽名以辦理遺產事宜，衡情應將代書所製作之遺產分割協
    議書（遺產分割協議書所載日期為106年10月27日，見他卷
    第6頁）一併交予告訴人簽名，以便辦理本案房地遺產分割
    登記事宜，然其卻未將遺產分割協議書交予告訴人簽名，而
    委由代書自行蓋章，實難認告訴人有同意或授權被告製作該
    遺產分割協議書。再參以被告於偵查中均稱親戚知悉父親遺
    產由邱美蘭1人繼承此事，而此係可宣揚被告、告訴人盡孝
    道之事，理應於處理廖梓彬喪事期間或平日交談時，與親友
    談及此事，然觀諸證人陳秋蘭、邱玉明、鍾嬌妹等親戚之上
    開證述，竟無人知悉此節。被告更於本案房地106年11月16
    日辦理繼承登記完畢後，旋於1個月內（即106年12月20日）
    書立土地、建築改良物所有權贈與移轉契約書（見原審卷第
    105至109、115至119頁），由邱美蘭將本案房地應有部分1/
    5贈與被告、廖偉丞、廖士堯（每人各1/15），於107年1月2
    4日移轉登記完畢；再於107年4月3日書立土地、建築改良物
    所有權贈與移轉契約書（見原審卷第149至153、157至161頁
    ），由邱美蘭將本案房地剩餘應有部分4/5贈與被告、廖偉
    丞、廖士堯（每人各4/15），而於本案房地遺產繼承分割登
    記後半年左右，全部登記予被告、廖偉丞、廖士堯，此與其
    等達成由邱美蘭單獨繼承之共識內容大相逕庭，凡此種種，
    均與常情有違，被告所辯難認屬實，要難採信。
　㈧被告及辯護人雖辯稱：告訴人於107年11月17日、同年12月16
    日與伊等討論本案房地移轉登記事宜時，屢次要求將本案房
    地回復移轉至邱美蘭名下，從未表示遺產分割協議書是偽造
    或應由全體繼承人按應繼分繼承，可見告訴人是同意且明知
    本案房地已經全體繼承人協議由邱美蘭1人取得云云。然由
    錄音日期為107年11月17日、同年12月16日，可知此時告訴
    人已知悉本案房地已全部過戶至被告及被告之子名下，而由
    107年12月16日之對話內容（見他卷第128至134頁），顯示
    該日主要是討論被告將邱美蘭的錢全部拿走，邱美蘭要求被
    告把錢給她乙事，告訴人於談話雖只表示母親邱美蘭要把房
    子過回來之意，但對話內容亦無告訴人放棄繼承或同意將本
    案房地由邱美蘭1人繼承，也無被告表示告訴人已同意協議
    分割由邱美蘭1人繼承之內容，且被告有稱：你知不知道她
    （指告訴人）一天到晚就是跟我爭這個1/3、1/6等語（見他
    卷第132頁），足證告訴人並無放棄繼承之意，是告訴人雖
    於上開時間談話時只要求被告將本案房地過戶予邱美蘭，未
    提及應將本案房地1/3過戶給告訴人，此或係告訴人斯時認
    為被告只需將本案房地過戶予邱美蘭即可，或係當時談話目
    的在幫邱美蘭追討被告所持有邱美蘭之存款所致，尚難以此
    逕行推論告訴人於106年11月間已同意父親之遺產均由邱美
    蘭1人繼承，並授權被告製作遺產分割協議書。另由107年12
    月16日之對話內容，亦可證被告所稱伊已將父親存款全存到
    邱美蘭戶頭云云，亦非事實。
　㈨至被告辯稱：遺產分割協議書上所蓋告訴人之印文為告訴人
    交付予被告之印章所蓋，依民事訴訟法第358條第1項規定，
    應認係經告訴人同意而蓋用，故告訴人與伊、邱美蘭已合意
    遺產分割協議書之分割方案云云。惟民事訴訟法第358條第1
    項係規定：私文書經本人或其代理人簽名、蓋章或按指印或
    有法院或公證人之認證者，推定為真正。本案遺產分割協議
    書上之告訴人印文並非告訴人所蓋，而係被告委由代書所蓋
    ，已如前述，自無民事訴訟法第358條第1項規定之適用，是
    被告此部分所辯，於法不符，自無可採。
　㈩辯護人主張臺灣新竹地方法院108年度家繼訴字第48號民事判
    決認定邱美蘭固曾委請律師，委任範圍為被告侵奪邱美蘭繼
    承廖梓彬遺產的返還請求，但之後未提出告訴，因此告訴人
    對遺產完全歸給邱美蘭是知情且同意云云。惟民事判決所認
    定之事實，於刑事案件並無拘束力，是縱使民事判決認定結
    果與本案不同，亦無從據此逕認被告有獲得告訴人同意或授
    權製作遺產分割協議書。
　綜上所述，被告於偵查中供述前後不一，復與證人陳秋蘭、
    邱玉明、鍾嬌妹等人所述不知遺產如何分配等情不符，參以
    證人邱美蘭上開證稱：告訴人很小氣，不可能會同意本案房
    屋過戶到我名下等語，暨告訴人始終否認有同意父親遺產由
    邱美蘭1人繼承等節，足徵告訴人無動機或意願放棄繼承廖
    梓彬之遺產，並同意遺產均由邱美蘭單獨繼承甚明。是被告
    所辯，顯係卸責之詞，不足採信。本案事證明確，被告犯行
    堪予認定，應依法論科。
二、論罪：
　㈠查被告行為後，刑法第214條業於108年12月25日修正公布，
    並於同年月27日生效施行，修正前刑法第214條規定：「明
    知為不實之事項，而使公務員登載於職務上所掌之公文書，
    足以生損害於公眾或他人者，處三年以下有期徒刑、拘役或
    五百元以下罰金」，而修正後刑法第214條規定：「明知為
    不實之事項，而使公務員登載於職務上所掌之公文書，足以
    生損害於公眾或他人者，處三年以下有期徒刑、拘役或一萬
    五千元以下罰金」，因此修正僅係將刑法施行法第1條之1第
    2項前段就刑法第214條罰金刑部分提高為30倍之規定予以調
    整換算後加以明文化，法定刑相同，故無新舊法比較之問題
    。
  ㈡核被告所為，係犯刑法第216條、第210條之行使偽造私文書
    罪、刑法第214條之使公務員登載不實罪。被告利用不知情
    之代書為行使偽造私文書及使公務員登載不實，為間接正犯
    。被告盜用印章之行為係偽造私文書之部分行為，且偽造私
    文書之低度行為，應為其後行使之高度行為所吸收，均不另
    論罪。
　㈢被告以一行為同時觸犯行使偽造私文書及使公務員登載不實2
    罪，為想像競合犯，應依刑法第55條規定，從一重之行使偽
    造私文書罪處斷。
三、駁回上訴之理由：
　㈠原審以被告犯行罪證明確，審酌被告與告訴人係兄妹關係，
    不思循正當方式與告訴人協議遺產分割，未徵得告訴人同意
    或授權，擅自利用不知情之代書以盜蓋印章方式，偽造私文
    書並持以行使，並使公務員將不實事項登載於職務上所掌文
    書，除侵害告訴人權益外，並影響地政機關對地政登記資料
    管理之正確及登記制度之公信力，及考量對告訴人所生危害
    程度、被告之犯後態度、犯罪動機、目的、手段、之前無刑
    事案件科刑紀錄之素行、自述之智識程度、家庭生活狀況等
    一切情狀，量處有期徒刑6月，並諭知易科罰金之折算標準
    。核其認事用法、量刑均無不當，應予維持。
　㈡檢察官上訴主張：被告一再否認犯行，迄今未將告訴人之應
    有部分為返還之登記，原審僅量處有期徒刑6月，容有過輕
    云云。然按量刑係法院就繫屬個案之犯罪所為之整體評價，
    為事實審法院得依職權裁量之事項，苟其量刑已以行為人之
    責任為基礎，並斟酌刑法第57條各款所列之情狀，在法定刑
    度內酌量科刑，無偏執一端，或濫用其裁量權限，致明顯失
    出失入之情形，自不得任意指為不當或違法。原審已具體審
    酌刑法第57條各款所列關於刑罰量定之相關情狀，兼顧被告
    有利與不利之科刑資料，既未逾越法定範圍，亦無違背公平
    正義之精神，客觀上不生量刑畸重或有所失入之裁量權濫用
    ，核與罪刑相當原則無悖，屬裁量權之適法行使，難認有何
    不當。檢察官以前詞提起上訴，為無理由，應予駁回。　
　㈢被告及其辯護人仍執前詞，否認犯行，提起上訴，惟均業據
    本院逐一論駁說明如前，被告上訴為無理由，應予駁回。　
據上論結，應依刑事訴訟法第368條，判決如主文。
本案經檢察官林奕彣提起公訴，檢察官林李嘉提起上訴，檢察官
卓俊吉到庭執行職務。　
中　　華　　民　　國　　111 　年　　1 　　月　　25　　日
                  刑事第二庭    審判長法　官 遲中慧
                                      法　官 邱筱涵
                                      法　官 李世華
以上正本證明與原本無異。
如不服本判決，應於收受送達後20日內向本院提出上訴書狀，其
未敘述上訴之理由者並得於提起上訴後20日內向本院補提理由書
（均須按他造當事人之人數附繕本）「切勿逕送上級法院」。
                                      書記官 莊佳鈴
中　　華　　民　　國　　111 　年　　1 　　月　　25　　日
附錄：本案論罪科刑法條全文
中華民國刑法第214條
明知為不實之事項，而使公務員登載於職務上所掌之公文書，足
以生損害於公眾或他人者，處3年以下有期徒刑、拘役或1萬5千
元以下罰金。
中華民國刑法第210條
（偽造變造私文書罪）
偽造、變造私文書，足以生損害於公眾或他人者，處5年以下有
期徒刑。
中華民國刑法第216條
（行使偽造變造或登載不實之文書罪）
行使第210條至第215條之文書者，依偽造、變造文書或登載不實
事項或使登載不實事項之規定處斷。